臺北高等行政法院裁定
                                    110年度交上字第183號
上  訴  人  林明寬                                      
被 上訴 人  新北市政府交通事件裁決處


代  表  人  李忠台（處長）住同上
上列當事人間交通裁決事件，上訴人對於中華民國110年4月30日
臺灣新北地方法院109年度交字第869號行政訴訟判決，提起上訴
，本院裁定如下：
    主  文
上訴駁回。
上訴審訴訟費用新臺幣柒佰伍拾元由上訴人負擔。
    理  由
一、按對於交通裁決事件之判決提起上訴，非以其違背法令為理
    由，不得為之，且應於上訴理由中表明原判決所違背之法令
    及其具體內容，或依訴訟資料可認為原判決有違背法令之具
    體事實等事由，行政訴訟法第237條之9第2項準用第235條第
    2項及第236條之1規定甚明。又依同法第237條之9第2項準用
    第236條之2第3項、第243條第1項規定，判決不適用法規或
    適用不當者，為違背法令；而判決有第243條第2項所列各款
    情形之一者，為當然違背法令。是當事人對於地方法院交通
    裁決事件之判決上訴，如依行政訴訟法第237條之9第2項準
    用第236條之2第3項、第243條第1項規定，以判決有不適用
    法規或適用不當為理由時，其上訴狀或理由書應表明原判決
    所違背之法令及其具體內容；若係成文法以外之法則，應揭
    示該法則之旨趣；倘為司法院解釋或最高行政法院之判例，
    則為揭示該判解之字號或其內容。如以行政訴訟法第237條
    之9第2項準用第236條之2第3項、第243條第2項所列各款情
    形為理由時，其上訴狀或理由書，應揭示合於該條項各款之
    事實。上訴狀或理由書如未依此項方法表明者，即難認為已
    對交通裁決事件之判決之違背法令有具體之指摘，其上訴自
    難認為合法。
二、緣上訴人於109年7月14日10時27分許，駕駛車主登記為訴外
    人紹陽交通汽車有限公司之車牌號碼000-ZZ號營業小客車（
    下稱系爭車輛）而行經新北市三重區仁安街00號前（往永安
    北路2段方向）時，疏未注意而擦撞停放在路旁之自用小客
    車（車牌號碼：ZZZ-0000號，下稱甲車），致甲車左後側車
    身受損而肇事；惟上訴人駕駛系爭車輛而往前行駛一段路後
    ，下車步行至甲車停放處而擦拭甲車之受損處後，未依規定
    處置或留下聯絡電話即逕行離去。嗣甲車之車主於當日至停
    車處發現甲車受損，乃向警方報案，經新北市政府警察局三
    重分局慈福派出所（下稱舉發機關）警員調閱監視器錄影畫
    面確認肇事車牌號碼及調查相關資料後，認上訴人有「汽車
    駕駛人駕駛汽車肇事，無人受傷或死亡而未依規定處置逃逸
    」之違規事實，乃於109年7月20日填製新北市政府警察局新
    北警交字第C16398261號舉發違反道路交通管理事件通知單
    對上訴人予以舉發，記載應到案日期為109年9月3日前（於1
    09年8月27日合法送達），並移送被上訴人處理，上訴人於1
    09年9月1日、9月30日先後到案陳述不服舉發。嗣被上訴人
    認原告有「汽車駕駛人駕駛汽車肇事，無人受傷或死亡而未
    依規定處置逃逸」之違規事實，乃依道路交通管理處罰條例
    第62條第1項、第24條（第1項第1款）及違反道路交通管理
    事件統一裁罰基準表等規定，於110年4月6日以新北裁催字
    第48-C16398261號違反道路交通管理事件裁決書（下稱原處
    分），裁處上訴人罰鍰3,000元，吊扣駕駛執照1個月，並應
    參加道路交通安全講習。上訴人不服，循序提起行政爭訟。
    經臺灣新北地方法院109年度交字第869號判決（下稱原判決
    ）駁回上訴人之訴，上訴人乃提起本件上訴。
三、本件上訴主張略以：事發當天因身體不適且洽逢新冠肺炎嚴
    峻期間，上訴人於駕駛系爭車輛擦撞甲車後，不敢逗留片刻
    ，留下名片（按：上訴人書狀係寫明片）後便離開；復因舉
    發機關之員警處理不當，致使上訴人事後第一時間無從到案
    說明並證明留有名片一事，進而造成上級長官誤判，原處分
    及原判決有所違誤應駁回云云。經核，本件上訴意旨仍係重
    述上訴人於原審已提出而未據原判決採納之主張，無非係就
    原審取捨證據、認定事實之職權行使，指摘其為不當，而非
    具體表明原判決如何合於不適用法規或適用不當，難認對原
    判決之如何違背法令已有具體之指摘。依首開規定及說明，
    應認其上訴為不合法。
四、據上論結，本件上訴為不合法。依行政訴訟法第237條之8第
    1項、第237條之9第2項、第236條之2第3項、第249條第1項
    前段、第104條、民事訴訟法第95條、第78條，裁定如主文
    。
中　　華　　民　　國　　110　 年　　11　 月　　25　　 日
　　　　　　　　臺北高等行政法院第三庭
                        　　審判長法  官　楊得君　
                          　 　　 法  官　彭康凡　
                           　　　 法  官　周泰德　
上為正本係照原本作成。
不得抗告。
中　　華　　民　　國　　110 　年　　11　　月　　25　　日
　　　　　　　　　　　　　　　　　書記官　方偉皓